【裁判字號】    92,易,42
【裁判日期】    920414
【裁判案由】    妨害名譽
【裁判全文】
臺灣屏東地方法院刑事判決                            九十二年度易字第四二號
    公  訴  人  臺灣屏東地方法院檢察署檢察官
    被      告  乙○○
右列被告因家庭暴力之妨害名譽案件，經檢察官提起公訴（九十一年度偵字第六四四
七號），本院判決如左：
    主  文
乙○○公然侮辱人，處拘役貳拾日，如易科罰金，以佰元折算壹日。
    事  實
一、乙○○為甲○○之堂弟，其等間具有家庭暴力防治法第三條第四款所定之家庭成
    員關係。乙○○因遭甲○○懷疑竊取其家中物品，心生怨恨，於民國九十一年十
    月六日二十一時二十五分許，騎乘機車行經甲○○位在屏東縣屏東市○○路○段
    七五三巷十七弄十五號住處門前時，見甲○○在場，竟公然以「姊，幹妳娘！」
    等語（以台語發音）辱罵甲○○後離去，嗣甲○○進入屋內後，隨即又到甲○○
    上開住處門外，拾起地上半截磚頭丟入甲○○之庭院內，公然辱罵「幹妳娘，你
    沒有嫁人，欠男人幹，我找男人幹妳！」等語侮辱甲○○。
二、案經甲○○訴由屏東縣警察局屏東分局報告臺灣屏東地方法院檢察署檢察官偵查
    起訴。
    理  由
一、訊據被告乙○○固坦承右揭時、地騎經機車經過時，辱罵三字經及丟擲磚頭之事
    實，惟矢口否認有公然侮辱之犯行，辯稱：我騎機車經過時，有三、四隻狗很兇
    要咬我，我罵三字經是在罵狗，因為丟狗太用力了才會丟進告訴人的家中，並沒
    有罵告訴人「幹妳娘！」云云。經查：
  (一)右揭事實，業據告訴人甲○○於警訊及本院審理中指訴歷歷，且依證人丙○○○
    於警訊及本院審理中所證稱：我當時在屏東市○○路○段七五三號十七弄九號前
    烤肉，有二、三隻狗圍在旁邊，乙○○騎機車經過時，一直罵三字經，甲○○說
    乙○○在罵她，我自己認為可能在罵狗。乙○○騎機車經過時，狗只有在吃東西
    ，好像有噎住，但沒有攻擊、追逐或吠叫乙○○的情形，被告只有罵三字經後就
    離開，並沒有用磚頭丟狗等語（見警訊筆錄第五頁及本院審理筆錄第二十三頁）
    以觀，足見被告所辯遭受狗攻擊，才罵三字經及以磚頭丟狗云云，與事實顯不符
    ，不足採信。
  (二)被告騎乘機車經過時，在場的犬隻既然沒有任何攻擊等行為，而被告又係心智正
    常之成年人，衡諸常情若非係因遭告訴人懷疑其偷竊家中財物，焉有無端對在旁
    覓食之犬隻辱罵三字經及丟擲磚頭之理。另參酌被告於警訊中所供述：（問：你
    於九十一年十月六日晚上二十一時二十五分許，在屏東市○○路○段七五有巷十
    七弄十五號門前，有無用三字經辱罵甲○○並向她家丟磚頭？）我沒有辱罵甲○
    ○，當時我是在罵狗，我丟磚頭是叫甲○○出來外面。（問：九十一年十月六日
    晚上二十一時二十五分，找甲○○欲做何事？）我去找甲○○理論的，因前些日
    子甲○○家中遭竊說是我做的，甲○○沒有證據硬說我當小偷，所以我心裡氣不
    過欲找她問清楚，當時甲○○說村內有人看見我在她家附近走動，我便向甲○○
    說是何人看見我，叫他出來問清楚，事後甲○○說是她自己想的等語（見警訊筆
    錄第四頁起至第五頁），亦與其事後於本院所辯明顯前後不一，難信為真實，堪
    認告訴人前揭指訴應非虛構。本件事證已臻明確，被告因懷恨告訴人之質疑其竊
    盜，而公然辱罵告訴人之犯行，洵堪認定。
二、核被告乙○○所為，係犯刑法第三百零九條第一項之公然侮辱罪。被告先後在公
    然侮辱告訴人，係基於同一公然侮辱犯意下之接續行為，仍屬一罪。爰審酌被告
    因細故與告訴人發生爭執，竟於公眾得見聞之場合，以不堪之言語辱罵、貶抑告
    訴人，使告訴人陷於難堪之窘境，事後未與告訴人達成和解取得其原諒，及否認
    犯行犯後態度不佳等一切情狀，量處如主文所示之刑，並諭知易科罰金之折算標
    準。
據上論斷，應依刑事訴訟法第二百九十九條第一項前段，刑法第三百零九條第一項、
第四十一條第一項前段，罰金罰鍰提高標準條例第一條前段、第二條，判決如主文。
中      華      民      國    九十二    年      四      月     十四     日
                            臺灣屏東地方法院刑事第五庭
                                  法  官   楊萬益
右正本證明與原本無異。
如不服本判決應於收受本判決送達後十日內向本院提出上訴書狀，其未敘述上訴理由
者，並得於提起上訴後十日內向本院補提理由書狀（均須按他造當事人之人數附繕本
 ）「切勿逕送上級法院」
                                  書記官   呂坤宗
中    華    民    國     九十二      年      四      月      二十三     日
附錄本判決論罪科刑法條：
刑法第三百零九條第一項：
公然侮辱人者，處拘役或三百元以下罰金。


司法院資訊處製作；財團法人民間司法改革基金會備份。
